【裁判字號】    98,訴,10
【裁判日期】    980211
【裁判案由】    毒品危害防制條例
【裁判全文】
臺灣臺中地方法院刑事判決                98年度訴字第10號
公  訴  人  臺灣臺中地方法院檢察署檢察官
被      告  乙○○
                    （現於臺灣臺中監獄臺中分監執行中）
上列被告因違反毒品危害防制條例案件，經檢察官提起公訴（97
年度毒偵緝字第224號），被告於準備程序就被訴事實為有罪之
陳述，經本院合議庭評議後裁定由受命法官獨任改行簡式審判程
序審理，判決如下：
    主    文
乙○○施用第一級毒品，累犯，處有期徒刑壹年壹月。
    犯罪事實
一、乙○○前於民國91年間因施用毒品案件，經本院裁定送觀察
    勒戒後，認有繼續施用之毒品傾向，再經本院裁定令入戒治
    處所施以強制戒治，於92年10月28日執行完畢釋放，並由臺
    灣臺中地方法院檢察署檢察官於92年12月18日以92年度戒毒
    偵字第422號為不起訴處分確定；又於93年間因施用第一、
    二級毒品案件，經本院以94年度訴字第331號判決判處應執
    行有期徒刑1年1月確定；同年間復因施用第一級毒品案件，
    經本院以94年度訴字第2935號判決判處有期徒刑1年，嗣並
    依法減刑為有期徒刑6月確定，上開2案接續執行，甫於96年
    7月16日縮短刑期執行完畢。詎乙○○猶不知悔改，不思戒
    絕毒品，於前開強制戒治執行完畢釋放後5年內，復基於施
    用第一級毒品海洛因之犯意，於97年1月23日某時，在臺中
    市○○路72號8樓之4，以將第一級毒品海洛因摻水稀釋置入
    注射針筒內再注射入體內之方式，施用第一級毒品海洛因1
    次。嗣於97年1月23日19時30分許，經警通知其到場採尿送
    驗結果呈毒品海洛因代謝物可待因、嗎啡陽性反應，始悉上
    情。
二、案經臺中市警察局第二分局報請臺灣臺中地方法院檢察署檢
    察官偵查起訴。
    理    由
一、按本件被告乙○○所犯係死刑、無期徒刑、最輕本刑為3年
    以上有期徒刑以外之罪，其於準備程序就前揭被訴事實為有
    罪之陳述，經受命法官告知簡式審判程序之旨，並聽取其與
    公訴人之意見後，本院認無不得或不宜改依簡式審判程序進
    行之處，爰依刑事訴訟法第273條之1第1項，裁定本件由受
    命法官獨任進行簡式審判程序，合先敘明。
二、訊據被告乙○○對於上揭時、地施用第一級毒品海洛因1次
    之事實坦承不諱，且被告為警所採集之尿液經送驗結果，確
    呈現海洛因代謝物之可待因、嗎啡陽性反應（按嗎啡經化學
    合成可製得海洛因，海洛因施打入人體後，經新陳代謝作用
    又可分解成嗎啡，故海洛因在進入人體後，均以嗎啡型態排
    於尿液中），此有中山醫學大學附設醫院檢驗科藥物檢測中
    心出具之尿液檢驗報告、委託檢驗尿液代號與真實姓名對照
    表各1份在卷可稽，足見被告前開自白確與事實相符。又被
    告前於91年間因施用毒品案件，經本院裁定送觀察勒戒後，
    認有繼續施用之毒品傾向，再經本院裁定令入戒治處所施以
    強制戒治，於92年10月28日執行完畢釋放，並由臺灣臺中地
    方法院檢察署檢察官於92年12月18日以92年度戒毒偵字第42
    2號為不起訴處分確定，有臺灣臺中地方法院檢察署刑案資
    料查註紀錄表及臺灣高等法院被告前案紀錄表各1份在卷可
    稽，被告於經觀察勒戒執行完畢釋放後，5年內復施用第一
    級毒品海洛因，係再犯毒品危害防制條例第10條之罪堪以認
    定，本案事證明確，被告犯行洵堪認定，應依法論科。
三、按海洛因係屬毒品危害防制條例所定之第一級毒品，不得非
    法施用。核被告所為，係犯毒品危害防制條例第10條第1項
    之施用第一級毒品罪。被告為供施用而持有第一級毒品海洛
    因之低度行為，應為施用第一級毒品海洛因之高度行為所吸
    收，不另論罪。又查被告前於93年間因施用第一、二級毒品
    案件，經本院以94年度訴字第331號判決判處應執行有期徒
    刑1年1月確定；同年間復因施用第一級毒品案件，經本院以
    94年度訴字第2935號判決判處有期徒刑1年，嗣並依法減刑
    為有期徒刑6月確定，上開2案接續執行，甫於96年7月16日
    縮短刑期執行完畢，此有臺灣臺中地方法院檢察署刑案資料
    查註紀錄表及臺灣高等法院被告前案紀錄表各1份在卷可按
    ，被告前受有期徒刑之執行完畢後，5年以內故意再犯本件
    有期徒刑以上之罪，為累犯，應依刑法第47條第1項之規定
    ，加重其刑。爰審酌被告迭有施用毒品前科紀錄，仍不知悔
    改警惕，猶施用毒品不輟，且因施用毒品之犯行，經歷觀察
    勒戒、強制戒治之機會，仍無法戒除施用毒品之惡習，猶故
    態復萌，再次施用毒品，無視於毒品對於自身健康之嚴重傷
    害及國家對於杜絕毒品犯罪之禁令，惟因施用毒品本身係屬
    自戕行為，對於社會所產生之潛在危害性尚屬輕微，為兼顧
    被告斷絕生理成癮性及心理依賴性之必要，量刑不宜過輕，
    且考量本件被告施用毒品之次數僅有1次，暨其犯後於本院
    審理中坦承犯行，態度尚稱良好等一切情狀，量處如主文所
    示之刑，以示懲儆。
據上論斷，應依刑事訴訟法第273條之1第1項、第299條第1項前
段，毒品危害防制條例第10條第1項，刑法第11條前段、第47條
第1項，判決如主文。
本案經檢察官甲○○到庭執行職務
中    華    民    國    98    年     2    月    11    日
                  臺灣臺中地方法院刑事第十五庭
                      法  官  吳崇道
上正本證明與原本無異。
如不服本判決，應於收受送達後10日內向本院提出上訴書狀（應
敘述具體理由並附繕本）。
上訴書狀如未敘述理由，應於上訴期間屆滿後20日內補提理由書
於本院。
                      書記官  黃舜民
中    華    民    國    98    年     2    月    11    日
附錄論罪科刑法條：
毒品危害防制條例第10條：
施用第一級毒品者，處6月以上5年以下有期徒刑。
施用第二級毒品者，處3年以下有期徒刑。


司法院資訊處製作；財團法人民間司法改革基金會備份。
